【裁判字號】    89,訴緝,16
【裁判日期】    890508
【裁判案由】    違反槍砲彈藥刀械管制條例
【裁判全文】
臺灣基隆地方法院刑事判決                          八十九年度訴緝字第一六號
    公  訴  人  臺灣基隆地方法院檢察署檢察官
    被      告  甲○○
右列被告因違反槍砲彈藥刀械管制條例案件，經檢察官提起公訴（八十七年度偵字第
三七一五），本院判決如左：
    主  文
甲○○未經許可，持有其他可發射金屬或子彈，具有殺傷力之槍砲，處有期徒刑貳年
，併科罰金新臺幣貳拾萬元，罰金如易服勞役以罰金總額與六個月之日數比例折算，
並應於執行完畢或赦免後，令入勞動場所，強制工作參年。
扣案之仿ＢＥＲＥＴＴＡ廠半自動手槍改造之塑膠玩具手槍壹支（管制編號：000
0000000）、土造子彈壹發、制式四五手槍子彈貳發、制式九○手槍子彈壹發
均沒收。
    事  實
一、甲○○於民國八十六年十一月初，在台北縣中和市中和客運車站前，以新台幣（
    下同）八千元之代價，購得具有殺傷力之配備紅外線瞄準器之仿BERETTA廠半自
    動手槍製造之塑膠玩具手槍一支、土造子彈二發（於鑑定時經試射一發，尚餘一
    發），同時再以二千元之代價購得具有殺傷力之制式四五手槍子彈二發、制式九
    ○手槍子彈一發，而後即於基隆市○○路三九三巷七六號之四住處非法持有上開
    槍彈。迄同年八十七年四月三日十四時十分左右，其攜帶上開槍彈在基隆市○○
    路三一九號北都飯店地下停車場為基隆市警察局刑警隊與台北縣警察局瑞芳分局
    刑事組警員共同查獲，並扣得其非法持有之改造手槍一支、土造子彈二發、四五
    手槍子彈二發、九○手槍子彈一發。
二、案經基隆市警察局移送台灣基隆地方法院檢察署檢察官偵查起訴。
    理  由
一、右開事實，業據被告甲○○迭於偵、審中坦承不諱，且有改造手槍一支、土造子
    彈二發、四五手槍子彈二發、九○手槍子彈一發扣案可證。扣案之手槍經送內政
    部警政署刑事警察局鑑定結果，認定係由仿BERETTA廠半自動手槍製造之塑膠玩
    具手槍更換土造金屬槍管改造而成，機械性能良好，可擊發適用子彈，而送鑑之
    四五口徑子彈，均係制式口徑○．四五吋子彈，另制式九○口徑子彈一顆，係制
    式口徑九釐米子彈，又改造子彈二顆（已試射一顆），均係土造子彈，具直徑約
    九釐米金屬彈頭，經實際試射可擊發，認均具有殺傷力，有該局八十七年四月十
    三日刑鑑字第二三七九八號鑑驗通知書在卷可稽，是被告右揭犯罪之事證至為明
    確，犯行可堪認定。
二、核被告甲○○所為，係犯槍砲彈藥刀械管制條例第十一條第四項之未經許可持有
    其他可發射金屬或子彈具有殺傷力之槍砲罪及同條例第十二條第四項未經許可持
    有子彈罪。且被告係以一行為觸犯上開二罪名，為想像競合犯，應依刑法第五十
    五條規定從一重之未經許可持有其他可發射金屬或子彈之槍砲罪處斷。審酌被告
    素行不佳，且擁槍自重，對社會危害甚大，但犯後坦承等一切情狀，量處如主文
    所示之刑，並諭知罰金易服勞役之折算標準。又被告年富力強，不務正業，且本
    件被告擁槍自重，對社會極具危險性，顯有施以預防矯治之必要，依司法院大法
    官會議釋字第四七一號解釋意旨，本院認應依槍砲彈藥刀械管制條例第十九條第
    一項規定，宣告被告應於刑之執行完畢或赦免後，令入勞動場所強制工作三年，
    以使其得以重行適應社會。又扣案之具有殺傷力之改造手槍一把、土造子彈一顆
    、制式四五手槍子彈二發、九○手槍子彈一發為違禁物，應依刑法第三十八條第
    一項第一款宣告沒收。至另扣案之土造子彈一顆，業於鑑定時試射使用，不復為
    違禁物，另扣案之彈殼七顆，依前述刑事警察局之鑑驗通知書所示，實係土造金
    屬彈殼，並無證據可供製造彈藥使用，難認係子彈之零件，即非違禁物，亦非供
    被告犯罪所用之物，均不予宣告沒收。
三、至被告雖前於八十一年七月間，受現已死亡綽號「菜瓜」之男子寄託代為藏匿具
    殺傷力可供軍用之仿貝瑞塔廠半自動手槍改造之玩具手槍一把及土造子彈八顆，
    而於八十六年七月間為警查獲，經本院八十六年度訴字第五九六號判決確定，又
    於八十七年十月二十八日下午，持加拿大製制式九ＭＭ手槍一把，與方基生共同
    向陳啟全、余建川等人射擊而經警查獲，尚未起訴，惟被告供稱本案係於八十六
    年七月間前案被查獲後，因好奇而臨時起訴購買本件槍彈，與前案並非基於概括
    犯意，至於八十七年十月二十八日與方基生共同持以殺人之槍彈亦係八十三年間
    蔡國雄交付的，其原來一直埋藏於基隆市南榮公墓，而本件槍彈於八十六年購得
    後則置於基隆市○○路家中，二案槍彈之持有均係偶然取得，無何關連，亦非基
    於概括犯意，則本案與之顯無裁判上一罪關係，自非前述確定案件之判決效力所
    及，併予敘明。
四、據上論斷，應依刑事訴訟法第二百九十九條第一項前段、槍砲彈藥刀械管制條例
    第十一條第四項、第十二條第四項、第十九條第一項、刑法第十一條前段、第五
    十五條、第四十二條第三項、第三十八條第一項第一款，判決如主文。
本案經檢察官蔡和憲到庭執行職務。
中    華    民    國      八十九    年      五        月      八      日
                          臺灣基隆地方法院刑事第三庭
                              法  官  黃  麟  倫
右正本證明與原本無異。
對於本件判決如有不服，應於收受送達後十日內，向本院提出上訴書狀，上訴於臺灣
高等法院，並按他造當事人之人數附具繕本。
                              書記官  李  建  霆
中    華    民    國      八十九    年      五        月      八      日
附錄本案論罪科刑法條全文
槍砲彈藥刀械管制條例第十一條第四項：
未經許可，持有、寄藏或意圖販賣而陳列第一項所列槍砲者，處一年以上七年以下有
期徒刑，併科新臺幣七百萬元以下罰金。
同條例第十二條第四項：
未經許可，持有、寄藏或意圖販賣而陳列子彈者，處五年以下有期徒刑，併科新臺幣
三百萬元以下罰金。


司法院資訊處製作；財團法人民間司法改革基金會備份。
